Config:
  hfst:
    Gen: ../../../src/generator-gt-norm.hfst
    Morph: ../../../src/analyser-gt-norm.hfst
  xerox:
    Gen: ../../../src/generator-gt-norm.xfst
    Morph: ../../../src/analyser-gt-norm.xfst
    App: lookup

Tests:

# todo:
# Proofread the gold standard (below)
# Then: run analyser, then correct.
# (20230507: Csilla)

  Verb - лыӈкве: # Verb 'to throw' - full paradigm
    лыӈкве+V+Inf: лыӈкве
#Active, present tense, indicative, subjective conjugation
    лыӈкве+V+Act+Ind+Prs+ScSg1: лыгум
    лыӈкве+V+Act+Ind+Prs+ScSg2: лыгын
    лыӈкве+V+Act+Ind+Prs+ScSg3: лыг
    лыӈкве+V+Act+Ind+Prs+ScDu1: лыгме̄н
    лыӈкве+V+Act+Ind+Prs+ScDu2: [лыгын, лыгы̄н]
    лыӈкве+V+Act+Ind+Prs+ScDu3: лыгыг
    лыӈкве+V+Act+Ind+Prs+ScPl1: [лыгув, лыгӯв]
    лыӈкве+V+Act+Ind+Prs+ScPl2: [лыгын, лыгы̄н]
    лыӈкве+V+Act+Ind+Prs+ScPl3: лыгыт

#Active, present tense, indicative, objective conjugation, single object
    лыӈкве+V+Act+Ind+Prs+ScSg1+OcSg3: лыглум
    лыӈкве+V+Act+Ind+Prs+ScSg2+OcSg3: лыглын
    лыӈкве+V+Act+Ind+Prs+ScSg3+OcSg3: лыгтэ
    лыӈкве+V+Act+Ind+Prs+ScDu1+OcSg3: лыглуме̄н
    лыӈкве+V+Act+Ind+Prs+ScDu2+OcSg3: [лыглын, лыглы̄н]
    лыӈкве+V+Act+Ind+Prs+ScDu3+OcSg3: лыгтэ̄н
    лыӈкве+V+Act+Ind+Prs+ScPl1+OcSg3: [лыглув, лыглӯв]
    лыӈкве+V+Act+Ind+Prs+ScPl2+OcSg3: [лыглын, лыглы̄н]
    лыӈкве+V+Act+Ind+Prs+ScPl3+OcSg3: лыганыл

#Active, present tense, indicative, objective conjugation, dual object
    лыӈкве+V+Act+Ind+Prs+ScSg1+OcDu3: лыгагум
    лыӈкве+V+Act+Ind+Prs+ScSg2+OcDu3: лыгагын
    лыӈкве+V+Act+Ind+Prs+ScSg3+OcDu3: лыгаге
    лыӈкве+V+Act+Ind+Prs+ScDu1+OcDu3: лыгагме̄н
    лыӈкве+V+Act+Ind+Prs+ScDu2+OcDu3: [лыгагын, лыгагы̄н]
    лыӈкве+V+Act+Ind+Prs+ScDu3+OcDu3: лыгаге̄н
    лыӈкве+V+Act+Ind+Prs+ScPl1+OcDu3: [лыгагув, лыгагӯв]
    лыӈкве+V+Act+Ind+Prs+ScPl2+OcDu3: [лыгагын, лыгагы̄н]
    лыӈкве+V+Act+Ind+Prs+ScPl3+OcDu3: лыгаганыл

#Active, present tense, indicative, objective conjugation, plural object
    лыӈкве+V+Act+Ind+Prs+ScSg1+OcPl3: лыганум
    лыӈкве+V+Act+Ind+Prs+ScSg2+OcPl3: [лыганын, лыган]
    лыӈкве+V+Act+Ind+Prs+ScSg3+OcPl3: лыганэ
    лыӈкве+V+Act+Ind+Prs+ScDu1+OcPl3: лыганаме̄н
    лыӈкве+V+Act+Ind+Prs+ScDu2+OcPl3: [лыганын, лыганы̄н, лыган]
    лыӈкве+V+Act+Ind+Prs+ScDu3+OcPl3: лыганэ̄н
    лыӈкве+V+Act+Ind+Prs+ScPl1+OcPl3: [лыганув, лыганӯв]
    лыӈкве+V+Act+Ind+Prs+ScPl2+OcPl3: [лыганын, лыганы̄н, лыган]
    лыӈкве+V+Act+Ind+Prs+ScPl3+OcPl3: лыганыл

#Active, past tense, indicative, subjective conjugation
    лыӈкве+V+Act+Ind+Prt+ScSg1: лысум
    лыӈкве+V+Act+Ind+Prt+ScSg2: лысын
    лыӈкве+V+Act+Ind+Prt+ScSg3: лыс
    лыӈкве+V+Act+Ind+Prt+ScDu1: лысме̄н
    лыӈкве+V+Act+Ind+Prt+ScDu2: [лысын, лысы̄н]
    лыӈкве+V+Act+Ind+Prt+ScDu3: [лысыг, лысы̄г]
    лыӈкве+V+Act+Ind+Prt+ScPl1: [лысув, лысӯв]
    лыӈкве+V+Act+Ind+Prt+ScPl2: [лысын, лысы̄н]
    лыӈкве+V+Act+Ind+Prt+ScPl3: лысыт

#Active, past tense, indicative, objective conjugation, single object
    лыӈкве+V+Act+Ind+Prt+ScSg1+OcSg3: лыслум
    лыӈкве+V+Act+Ind+Prt+ScSg2+OcSg3: лыслын
    лыӈкве+V+Act+Ind+Prt+ScSg3+OcSg3: лыстэ
    лыӈкве+V+Act+Ind+Prt+ScDu1+OcSg3: лыслуме̄н
    лыӈкве+V+Act+Ind+Prt+ScDu2+OcSg3: [лыслын, лыслы̄н]
    лыӈкве+V+Act+Ind+Prt+ScDu3+OcSg3: лыстэ̄н
    лыӈкве+V+Act+Ind+Prt+ScPl1+OcSg3: [лыслув, лыслӯв]
    лыӈкве+V+Act+Ind+Prt+ScPl2+OcSg3: [лыслын, лыслы̄н]
    лыӈкве+V+Act+Ind+Prt+ScPl3+OcSg3: лысаныл

#Active, past tense, indicative, objective conjugation, dual object
    лыӈкве+V+Act+Ind+Prt+ScSg1+OcDu3: лысагум
    лыӈкве+V+Act+Ind+Prt+ScSg2+OcDu3: лысагын
    лыӈкве+V+Act+Ind+Prt+ScSg3+OcDu3: лысаге
    лыӈкве+V+Act+Ind+Prt+ScDu1+OcDu3: лысагме̄н
    лыӈкве+V+Act+Ind+Prt+ScDu2+OcDu3: [лысагын, лысагы̄н]
    лыӈкве+V+Act+Ind+Prt+ScDu3+OcDu3: лысаге̄н
    лыӈкве+V+Act+Ind+Prt+ScPl1+OcDu3: [лысагув, лысагӯв]
    лыӈкве+V+Act+Ind+Prt+ScPl2+OcDu3: [лысагын, лысагы̄н]
    лыӈкве+V+Act+Ind+Prt+ScPl3+OcDu3: лысаганыл

#Active, past tense, indicative, objective conjugation, plural object
    лыӈкве+V+Act+Ind+Prt+ScSg1+OcPl3: лысанум
    лыӈкве+V+Act+Ind+Prt+ScSg2+OcPl3: [лыса̄нын, лысан]
    лыӈкве+V+Act+Ind+Prt+ScSg3+OcPl3: лысанэ
    лыӈкве+V+Act+Ind+Prt+ScDu1+OcPl3: [лысанаме̄н, лысанаме̄н, лысанме̄н]
    лыӈкве+V+Act+Ind+Prt+ScDu2+OcPl3: [лысанын, лысаны̄н, лысан]
    лыӈкве+V+Act+Ind+Prt+ScDu3+OcPl3: лысанэ̄н
    лыӈкве+V+Act+Ind+Prt+ScPl1+OcPl3: лысанув
    лыӈкве+V+Act+Ind+Prt+ScPl2+OcPl3: [лысанын, лысаны̄н, лысан]
    лыӈкве+V+Act+Ind+Prt+ScPl3+OcPl3: лысаныл

#Active, conditional, subjective conjugation
    лыӈкве+V+Act+Cond+ScSg1: [лынувум, лынӯвум]
    лыӈкве+V+Act+Cond+ScSg2: [лынувын, лынӯвын]
    лыӈкве+V+Act+Cond+ScSg3: лынув
    лыӈкве+V+Act+Cond+ScDu1: лынуваме̄н
    лыӈкве+V+Act+Cond+ScDu2: [лынувын, лынувы̄н]
    лыӈкве+V+Act+Cond+ScDu3: [лынувыг, лынувы̄г]
    лыӈкве+V+Act+Cond+ScPl1: [лынувув, лынувӯв]
    лыӈкве+V+Act+Cond+ScPl2: [лынувын, лынувы̄н]
    лыӈкве+V+Act+Cond+ScPl3: [лынувыт, лынувы̄т]

#Active, conditional, objective conjugation, single object
    лыӈкве+V+Act+Cond+ScSg1+OcSg3: лынувлум
    лыӈкве+V+Act+Cond+ScSg2+OcSg3: лынувлын
    лыӈкве+V+Act+Cond+ScSg3+OcSg3: лынувтэ
    лыӈкве+V+Act+Cond+ScDu1+OcSg3: лынувламе̄н
    лыӈкве+V+Act+Cond+ScDu2+OcSg3: [лынувлын, лынувлы̄н]
    лыӈкве+V+Act+Cond+ScDu3+OcSg3: лынувтэ̄н
    лыӈкве+V+Act+Cond+ScPl1+OcSg3: [лынувлув, лынувлӯв]
    лыӈкве+V+Act+Cond+ScPl2+OcSg3: [лынувлын, лынувлы̄н]
    лыӈкве+V+Act+Cond+ScPl3+OcSg3: [лынуваныл, лынува̄ныл]

#Active, conditional, objective conjugation, dual object
    лыӈкве+V+Act+Cond+ScSg1+OcDu3: [лынувагум, лынува̄гум]
    лыӈкве+V+Act+Cond+ScSg2+OcDu3: [лынувагын, лынува̄гын]
    лыӈкве+V+Act+Cond+ScSg3+OcDu3: [лынуваге, лынува̄ге]
    лыӈкве+V+Act+Cond+ScDu1+OcDu3: лынувагме̄н
    лыӈкве+V+Act+Cond+ScDu2+OcDu3: [лынувагын, лынувагы̄н]
    лыӈкве+V+Act+Cond+ScDu3+OcDu3: лынуваге̄н
    лыӈкве+V+Act+Cond+ScPl1+OcDu3: [лынувагув, лынувагӯв]
    лыӈкве+V+Act+Cond+ScPl2+OcDu3: [лынувагын, лынувагы̄н]
    лыӈкве+V+Act+Cond+ScPl3+OcDu3: [лынуваганыл, лынувага̄ныл]

#Active, conditional, objective conjugation, plural object
    лыӈкве+V+Act+Cond+ScSg1+OcPl3: [лынуванум, лынува̄нум]
    лыӈкве+V+Act+Cond+ScSg2+OcPl3: [лынуванын, лынува̄нын]
    лыӈкве+V+Act+Cond+ScSg3+OcPl3: [лынуванэ, лынува̄нэ]
    лыӈкве+V+Act+Cond+ScDu1+OcPl3: лынуванме̄н
    лыӈкве+V+Act+Cond+ScDu2+OcPl3: [лынуванын, лынуваны̄н]
    лыӈкве+V+Act+Cond+ScDu3+OcPl3: лынуванэ̄н
    лыӈкве+V+Act+Cond+ScPl1+OcPl3: лынуванув
    лыӈкве+V+Act+Cond+ScPl2+OcPl3: [лынуванын, лынуваны̄н]
    лыӈкве+V+Act+Cond+ScPl3+OcPl3: [лынуваныл, лынува̄ныл]

#Active, imperative, subjective conjugation
    лыӈкве+V+Act+Imprt+ScSg2: лаен
    лыӈкве+V+Act+Imprt+ScDu2: [лаен, лае̄н]
    лыӈкве+V+Act+Imprt+ScPl2: [лаен, лае̄н]

#Active, imperative,  objective conjugation, single object
    лыӈкве+V+Act+Imprt+ScSg2+OcSg3: [лаелн, лае̄лн]
    лыӈкве+V+Act+Imprt+ScDu2+OcSg3: [лае̄лн, лае̄лы̄н]
    лыӈкве+V+Act+Imprt+ScPl2+OcSg3: [лае̄лн, лае̄лы̄н]

#Active, imperative,  objective conjugation, dual object
    лыӈкве+V+Act+Imprt+ScSg2+OcDu3: [лаегын, лае̄гн]
    лыӈкве+V+Act+Imprt+ScDu2+OcDu3: [лаегын, лаегы̄н]
    лыӈкве+V+Act+Imprt+ScPl2+OcDu3: [лаегын, лаегы̄н]

#Active, imperative,  objective conjugation, plural object
    лыӈкве+V+Act+Imprt+ScSg2+OcPl3: [лаен, лае̄н, лае̄нын]
    лыӈкве+V+Act+Imprt+ScDu2+OcPl3: [лаен, лае̄н, лае̄нын, лае̄ны̄н]
    лыӈкве+V+Act+Imprt+ScPl2+OcPl3: [лаен, лае̄н, лае̄нын, лае̄ны̄н]

#Passive, present tense, indicative
    лыӈкве+V+Pass+Ind+Prs+ScSg1: лывем
    лыӈкве+V+Pass+Ind+Prs+ScSg2: лывен
    лыӈкве+V+Pass+Ind+Prs+ScSg3: лыве
    лыӈкве+V+Pass+Ind+Prs+ScDu1: лывеме̄н
    лыӈкве+V+Pass+Ind+Prs+ScDu2: [лывен, лыве̄н]
    лыӈкве+V+Pass+Ind+Prs+ScDu3: лыве̄г
    лыӈкве+V+Pass+Ind+Prs+ScPl1: лыве̄в
    лыӈкве+V+Pass+Ind+Prs+ScPl2: [лывен, лыве̄н]
    лыӈкве+V+Pass+Ind+Prs+ScPl3: лывет

#Passive, past tense, indicative
    лыӈкве+V+Pass+Ind+Prt+ScSg1: лайве̄сум
    лыӈкве+V+Pass+Ind+Prt+ScSg2: лайве̄сын
    лыӈкве+V+Pass+Ind+Prt+ScSg3: [лайвес, лайве̄с]
    лыӈкве+V+Pass+Ind+Prt+ScDu1: лайвесаме̄н
    лыӈкве+V+Pass+Ind+Prt+ScDu2: [лайвесын, лайвесы̄н]
    лыӈкве+V+Pass+Ind+Prt+ScDu3: лайвесы̄г
    лыӈкве+V+Pass+Ind+Prt+ScPl1: [лайвесув, лайвесӯв]
    лыӈкве+V+Pass+Ind+Prt+ScPl2: [лайвесын, лайвесы̄н]
    лыӈкве+V+Pass+Ind+Prt+ScPl3: лайве̄сыт

#Passive, conditional
    лыӈкве+V+Pass+Cond+ScSg1: [лынувем, лынӯвем]
    лыӈкве+V+Pass+Cond+ScSg2: [лынувен, лынӯвен]
    лыӈкве+V+Pass+Cond+ScSg3: [лынуве, лынӯве]
    лыӈкве+V+Pass+Cond+ScDu1: лынувеме̄н
    лыӈкве+V+Pass+Cond+ScDu2: [лынувен, лынуве̄н]
    лыӈкве+V+Pass+Cond+ScDu3: [лынувег, лынуве̄г]
    лыӈкве+V+Pass+Cond+ScPl1: лынуве̄в
    лыӈкве+V+Pass+Cond+ScPl2: [лынувен, лынуве̄н]
    лыӈкве+V+Pass+Cond+ScPl3: [лынувет, лынӯвет]

#Passive, imperative conjugation
    лыӈкве+V+Pass+Imprt+Sg2: лыгвен
    лыӈкве+V+Pass+Imprt+Du2: [лыгвен, лыгве̄н]
    лыӈкве+V+Pass+Imprt+Pl2: [лыгвен, лыгве̄н]

#Present participle
    лыӈкве+V+PrsPrc: лынэ
    лыӈкве+V+PrsPrc+PxSg1: лынэм
    лыӈкве+V+PrsPrc+PxSg2: лынэн
    лыӈкве+V+PrsPrc+PxSg3: лынэ̄тэ
    лыӈкве+V+PrsPrc+PxDu1: лынэме̄н
    лыӈкве+V+PrsPrc+PxDu2: лынэнэ̄н
    лыӈкве+V+PrsPrc+PxDu3: [лынэг, лынэ̄г]
    лыӈкве+V+PrsPrc+PxPl1: лынэ̄в
    лыӈкве+V+PrsPrc+PxPl2: [лынэн, лынэ̄н]
    лыӈкве+V+PrsPrc+PxPl3: [лынэныл, лынэ̄ныл]

#Present participle, single object
    лыӈкве+V+PrsPrc+PxSg1: лынэ̄лум
    лыӈкве+V+PrsPrc+PxSg2: [лынэ̄лн, лынэ̄лын]
    лыӈкве+V+PrsPrc+PxSg3: лынэ̄тэ
    лыӈкве+V+PrsPrc+PxDu1: лынэламе̄н
    лыӈкве+V+PrsPrc+PxDu2: лынэлы̄н
    лыӈкве+V+PrsPrc+PxDu3: лынэтэ̄н
    лыӈкве+V+PrsPrc+PxPl1: [лынэлув, лынэлӯв]
    лыӈкве+V+PrsPrc+PxPl2: лынэлы̄н
    лыӈкве+V+PrsPrc+PxPl3: [лынэ̄нл, лынэ̄ныл]

#Present participle, dual object
    лыӈкве+V+PrsPrc+PxSg1: лынэ̄гум
    лыӈкве+V+PrsPrc+PxSg2: [лынэ̄гн, лынэ̄гын]
    лыӈкве+V+PrsPrc+PxSg3: лынэ̄гэ
    лыӈкве+V+PrsPrc+PxDu1: лынэгаме̄н
    лыӈкве+V+PrsPrc+PxDu2: лынэгы̄н
    лыӈкве+V+PrsPrc+PxDu3: лынэгэ̄н
    лыӈкве+V+PrsPrc+PxPl1: [лынэгув, лынэгӯв]
    лыӈкве+V+PrsPrc+PxPl2: лынэгагы̄н
    лыӈкве+V+PrsPrc+PxPl3: лынэгаганыл

#Present participle, plural object
    лыӈкве+V+PrsPrc+PxSg1: лынэ̄нум
    лыӈкве+V+PrsPrc+PxSg2: лынэ̄н
    лыӈкве+V+PrsPrc+PxSg3: лынэ̄нэ
    лыӈкве+V+PrsPrc+PxDu1: [лынэнаме̄н, лынэнанме̄н]
    лыӈкве+V+PrsPrc+PxDu2: [лынэны̄н, лынэныны̄н, лынэнаны̄н] 
    лыӈкве+V+PrsPrc+PxDu3: [лынэнэ̄н, лынэнанэ̄н]
    лыӈкве+V+PrsPrc+PxPl1: [лынэнув, лынэнӯв, лынэнанув, лынэнанӯв]
    лыӈкве+V+PrsPrc+PxPl2: [лынэны̄н, лынэнаны̄н]
    лыӈкве+V+PrsPrc+PxPl3: [лынэ̄нл, лынэ̄наныл]

#Past participle
    лыӈкве+V+PrfPrc: лым
    лыӈкве+V+PrfPrc+PxSg1: лымум
    лыӈкве+V+PrfPrc+PxSg2: лымын
    лыӈкве+V+PrfPrc+PxSg3: лыме
    лыӈкве+V+PrfPrc+PxDu1: лымаме̄н
    лыӈкве+V+PrfPrc+PxDu2: [лымын, лымы̄н]
    лыӈкве+V+PrfPrc+PxDu3: лымыг
    лыӈкве+V+PrfPrc+PxPl1: [лымув, лымӯв]
    лыӈкве+V+PrfPrc+PxPl2: [лымын, лыммы̄н]
    лыӈкве+V+PrfPrc+PxPl3: лымыт

#Past participle, single object
    лыӈкве+V+PrfPrc+PxSg1: лымлум
    лыӈкве+V+PrfPrc+PxSg2: лымлын
    лыӈкве+V+PrfPrc+PxSg3: лымтэ
    лыӈкве+V+PrfPrc+PxDu1: лымламе̄н
    лыӈкве+V+PrfPrc+PxDu2: лымлы̄н
    лыӈкве+V+PrfPrc+PxDu3: лымтэ̄н
    лыӈкве+V+PrfPrc+PxPl1: [лымлув, лымлӯв]
    лыӈкве+V+PrfPrc+PxPl2: лымлы̄н
    лыӈкве+V+PrfPrc+PxPl3: лыманыл

#Past participle, dual object
    лыӈкве+V+PrfPrc+PxSg1: лымагум
    лыӈкве+V+PrfPrc+PxSg2: лымагын
    лыӈкве+V+PrfPrc+PxSg3: лымаге
    лыӈкве+V+PrfPrc+PxDu1: [лымагаме̄н, лымагагме̄н]
    лыӈкве+V+PrfPrc+PxDu2: [лымагы̄н, лымагагы̄н]
    лыӈкве+V+PrfPrc+PxDu3: [лымагы̄г, лымагагы̄г]
    лыӈкве+V+PrfPrc+PxPl1: [лымагув, лымагӯв]
    лыӈкве+V+PrfPrc+PxPl2: [лымагы̄н, лымагагы̄н]
    лыӈкве+V+PrfPrc+PxPl3: [лымагагыл, лымагаганыл]

#Past participle, plural object
    лыӈкве+V+PrfPrc+PxSg1: [лыманум, лымананум]
    лыӈкве+V+PrfPrc+PxSg2: [лыман, лыма̄нын]
    лыӈкве+V+PrfPrc+PxSg3: [лыма̄нэ, лымана̄нэ]
    лыӈкве+V+PrfPrc+PxDu1: [лыманаме̄н, лымананме̄н]
    лыӈкве+V+PrfPrc+PxDu2: [лыманн, лыманы̄н, лымананы̄н]
    лыӈкве+V+PrfPrc+PxDu3: [лыманэ̄н, лымананэ̄н]
    лыӈкве+V+PrfPrc+PxPl1: [лыманув, лыманӯв, лымананув, лымананӯв]
    лыӈкве+V+PrfPrc+PxPl2: [лыманы̄н, лымананы̄н]
    лыӈкве+V+PrfPrc+PxPl3: [лыма̄ныл, лымана̄ныл]

#Gerund
    лыӈкве+V+Ger: ла̄им
    лыӈкве+V+Ger+PxSg1: ла̄имам
    лыӈкве+V+Ger+PxSg2: ла̄иман
    лыӈкве+V+Ger+PxSg3: [ла̄има, ла̄иматэ]
    лыӈкве+V+Ger+PxDu1: ла̄имаме̄н
    лыӈкве+V+Ger+PxDu2: ла̄иман
    лыӈкве+V+Ger+PxDu3: ла̄имаг
    лыӈкве+V+Ger+PxPl1: ла̄имав
    лыӈкве+V+Ger+PxPl2: ла̄иман
    лыӈкве+V+Ger+PxPl3: ла̄имат

#Privative
    лыӈкве+V+VAbess: лыгтал

